【裁判字號】    96,訴,4161
【裁判日期】    970107
【裁判案由】    毒品危害防制條例
【裁判全文】
臺灣板橋地方法院刑事判決              96年度訴字第4161號
公  訴  人  臺灣板橋地方法院檢察署檢察官
被      告  甲○○
上列被告因違反毒品危害防制條例案件，經檢察官提起公訴（96
年度毒偵字第8069號），被告於準備程序進行中先就被訴事實為
有罪之陳述，經告知簡式審判程序之旨，並聽取當事人之意見後
，本院合議庭裁定由受命法官獨任進行簡式審判程序，茲判決如
下：
    主  文
甲○○施用第一級毒品，累犯，處有期徒刑壹年貳月。
    事  實
一、甲○○曾涉犯違反動產擔保交易法及毒品危害防制條例等案
    件，其中於民國（下同）94年間，因違反動產擔保交易法案
    件，經本院判處有期徒刑4 月確定，於94年（起訴書誤載為
    「95年」）10月12日易科罰金執行完畢（於本件構成累犯）
    ，94年間，另因施用毒品案件，經本院裁定送勒戒處所觀察
    、勒戒後，認無繼續施用毒品之傾向，由臺灣板橋地方法院
    檢察署檢察官於94年8 月3 日以94年度毒偵字第2228號為不
    起訴處分確定，復於95年間，因施用毒品案件，經本院判處
    有期徒刑1 年確定（自96年8 月27日入監服刑迄今），詎猶
    不知悛悔，於上開觀察勒戒執行完畢釋放後5 年內，另基於
    施用第一級毒品及第二級毒品之犯意，於96年8 月26日9 時
    許，在其位於臺北縣蘆洲市○○○路158 號9 樓之居所內，
    以將海洛因及甲基安非他命混合後置於玻璃球內再燃燒吸食
    其所產生煙霧之方式，施用第一級毒品海洛因及第二級毒品
    甲基安非他命1 次。嗣因甲○○另案經臺灣板橋地方法院檢
    察署檢察官發布通緝，而於96年8 月26日19時許，為警於臺
    北縣蘆洲市○○○路51號前查獲，並採尿驗悉。
二、案經臺北市政府警察局松山分局報請臺灣板橋地方法院檢察
    署檢察官偵查起訴，再經本院合議庭裁定進行簡式審判程序
    審理。
    理  由
一、按本件被告甲○○所犯為死刑、無期徒刑、最輕本刑為3 年
    以上有期徒刑以外之罪，其於準備程序進行中先就被訴事實
    為有罪之陳述，經告知簡式審判程序之旨，並聽取公訴人、
    被告之意見後，本院合議庭認宜由受命法官獨任進行簡式審
    判程序，爰依刑事訴訟法第273 條之1 第1 項規定，裁定進
    行簡式審判程序，合先敘明。
二、上揭犯罪事實，業據被告甲○○於警詢、本院準備程序中及
    審理時均坦承不諱，且其於96年8 月26日22時35分許，在臺
    北市政府警察局松山分局偵查隊警詢時為警方所採集之尿液
    檢體，經送請臺灣尖端先進生計醫藥股份有限公司遞以EIA
    酵素免疫分析法初步檢驗、GC/MS 氣相層析質譜儀確認檢驗
    結果，確呈現鴉片類及安非他命類陽性反應，有該公司96年
    9 月7 日濫用藥物檢驗報告1 份附卷可稽綜上，堪信被告自
    白確與事實相符。次關於海洛因與甲基安非他命可否併用或
    混合施用之疑義部分，查海洛因及甲基安非他命之吸食方式
    ，依施用者之習慣而有所不同，並無一定模式可循。依法務
    部調查局以往鑑定之經驗，確曾於毒品證物及吸食工具等之
    檢驗發現前二者毒品摻雜之案例，故研判應有施用者將前2
    者同置於吸食器內施用之可能，有法務部調查局91年6 月28
    日調科壹字第09100425110 號函影本可按，是並無何不能混
    用海洛因及甲基安非他命之經驗法則存在，被告自白其將海
    洛因及甲基安非他命混合施用之行為，亦難謂無此可能性或
    有顯與常情不符之情形而加以排斥，併此敘明。末查被告先
    前於94年間，因施用毒品案件，經本院裁定送勒戒處所觀察
    、勒戒後，認無繼續施用毒品之傾向，經臺灣板橋地方法院
    檢察署檢察官於94年8 月3 日以94年度毒偵字第2228號為不
    起訴處分確定；又於95年間，因施用毒品案件，經本院判處
    有期徒刑1 年確定等節，有本院95年度訴字第3151號刑事判
    決列印頁及臺灣高等法院被告前案紀錄表在卷足憑，堪認被
    告確係於前經觀察、勒戒執行完畢釋放後5 年內，再犯本件
    施用第一級毒品及第二級毒品犯行，核與毒品危害防制條例
    第23條第2 項規定相符，應依法論科。
三、查海洛因、甲基安非他命分別為毒品危害防制條例第2 條第
    2 項第1 款、第2 款所定之第一級毒品及第二級毒品，核被
    告所為，係犯同條例第10條第1 項之施用第一級毒品罪及同
    條例第10條第2 項之施用第二級毒品罪。其施用前持有海洛
    因、甲基安非他命之低度行為，均應為施用之高度行為所吸
    收，不另論罪，又其以一施用行為同時觸犯施用第一級毒品
    及施用第二級毒品2 罪名，為想像上競合犯，應依刑法第55
    條規定從一重之施用第一級毒品罪論處。末查被告先前有如
    事實欄所載之前案科刑暨執行完畢情形，有臺灣高等法院被
    告前案紀錄表1 份在卷足憑，其於前案有期徒刑執行完畢後
    5 年內，故意再犯本案有期徒刑以上之罪，為累犯，應依刑
    法第47條第1 項規定加重其刑。爰審酌被告前經觀察、勒戒
    之執行完畢後，猶另萌施用毒品犯意，再犯本罪，顯見其戒
    除毒癮之意志薄弱，且未衷心悛悔，漠視法令之禁制，恣意
    濫用毒品，其行可訾，惟尚知坦承犯行，兼衡其施用毒品之
    種類、期間、次數、動機、目的、手段等一切情狀，量處如
    主文所示之刑，以資懲儆。如犯罪事實欄所載之玻璃球，雖
    係被告所有，並持以犯本案施用第一、二級毒品罪所用之物
    ，惟本院衡酌該物品並未扣案，復查亦無其他積極事證足資
    證明該等物品目前仍然存在（被告陳明該等物品已丟棄滅失
    等語），爰不予宣告沒收，附此敘明。
據上論斷，應依刑事訴訟法第273 條之1 第1 項、第299 條第1
項前段，毒品危害防制條例第10條第1 項、第2 項、第18條第1
項前段，刑法第11條前段、第55條、第47條第1 項，判決如主文
。
本案經檢察官顏世翠到庭執行職務。
中    華    民    國      97    年    1     月    7   日
                    刑事第三庭  法  官  王屏夏
上列正本證明與原本無異。
如不服本判決，應於判決送達後10日內敘明上訴理由，向本院提
出上訴狀（應附繕本），上訴於臺灣高等法院。
                                書記官  陳金鳳
中    華    民    國      97    年    1     月    7   日
附錄本案論罪科刑法條全文：
毒品危害防制條例第10條
施用第一級毒品者，處 6 月以上 5 年以下有期徒刑。
施用第二級毒品者，處 3 年以下有期徒刑。


司法院資訊處製作；財團法人民間司法改革基金會備份。
